【裁判字號】    99,上易,150
【裁判日期】    990428
【裁判案由】    詐欺
【裁判全文】
臺灣高等法院臺中分院刑事判決         99年度上易字第150號
上  訴  人
即  被  告  乙○○
上列上訴人因詐欺案件，不服臺灣彰化地方法院九十八年度易字
第五九四號，中華民國九十八年十二月八日第一審判決（起訴案
號：臺灣彰化地方法院檢察署九十八年度偵字第三二六九號），
提起上訴，本院判決如下：
    主  文
上訴駁回。
    事實及理由
一、本案經本院審理結果，認第一審判決認事用法及量刑均無不
    當，應予維持，並引用第一審判決書記載之事實、證據及理
    由（如附件）。
二、上訴人即被告乙○○（以下簡稱為被告）在本院準備程序及
    審理期日，均未到庭。其提起之上訴理由狀雖然陳稱：伊受
    騙而交付銀行存摺、金融卡之過程，有其父丙○○在場目睹
    可以證明等語；但經本院合法傳喚，被告及證人丙○○均未
    於本院審理期日到庭接受訊問與詰問。本院自無從僅依據被
    告之片面陳述而為有利被告之認定。又被告陳稱有九十七年
    十月二十一日之自由時報分類廣告部分，並未據其提出此部
    分之證據。而經本院調取其所陳述之0000000000
    0號行動電話（即向其騙取銀行存摺、金融卡之「張經理」
    使用之行動電話）租用人異動資料，顯示上開行動電話係由
    李國瑋於民國（下同）九十七年八月二十日向台灣大哥大公
    司租用，至九十八年二月二十八日才停用（見本院卷宗第二
    五頁）；則被告辯稱其於九十七年十月二十二日遭「張經理
    」騙取銀行存摺、金融卡之後，於第三天再撥打上開行動電
    話，上開行動電話已經暫停使用，伊才發覺受騙乙情，自難
    認與事實相符。此部分即無再為調查之必要。又被告於上訴
    理由狀陳稱其亦有交付「張經理」三千元部分，卷內並無證
    據可以證明此事。其在上訴理由狀陳稱其有向銀行阻止轉帳
    之動作乙情，經核亦與其在警、偵訊僅陳稱事後有向銀行辦
    理掛失止付，及事實上其亦係於九十七年十月二十七日才向
    銀行辦理掛失止付（見原審卷第十八頁之帳戶掛失紀錄）之
    情節不同。此外，原審判決已詳述何以認定被告所辯不足採
    信，及何以認定被告確有幫助詐欺之間接故意與行為之理由
    ；其理由經本院審酌，認無不當。被告在本院並未提出其他
    有利之證據，再以書面陳稱：無論網路、報紙、警察機關或
    公益團體如何宣導，還是有人受騙；故原判決為：「現今申
    辦金融機構帳戶方式簡便，任何人均可辦理使用，如無正當
    理由，實無使用他人存摺、金融卡、密碼使用之理；再金融
    存款帳戶，事關存戶個人財產權益之保障，其與儲戶存摺、
    金融卡相結合，專屬性、私密性更形提高，除非本人或與本
    人具密切之關係者，難認有何理由可自由使用他人之私人存
    摺、印鑑及金融卡，一般人亦均應有妥善保管上開物件，防
    止被他人冒用之認知；復近來詐欺案件頻傳，不法詐騙份子
    ，每每利用人頭帳戶為犯罪工具，屢經報章雜誌及其他新聞
    媒體披露，若任意提供自己帳戶等專屬性甚高之相關物件資
    料予不明人士使用，將有遭他人作為詐欺犯罪時，非正當資
    金進出使用之不法用途，此情當為具有社會生活經驗之成年
    人所得認識。是被告任意交付其帳戶存摺等物予上開真實姓
    名年籍不詳之成年人，並告知金融卡密碼，顯預見縱有人以
    其帳戶向社會大眾詐欺財物，避免遭查獲，亦不違背其本意
    至明」之論述與推斷，實有問題與瑕疵等語，而提起上訴，
    指摘原審判決對其論罪科刑不當，其上訴核無理由，應予駁
    回。
三、被告經本院合法傳喚，無正當之理由而未於本院審判期日到
    庭，本院爰不待其陳述，逕行判決。
四、據上論斷，應依刑事訴訟法第三百七十三條、第三百六十八
    條、第三百七十一條，判決如主文。
本案經檢察官甲○○到庭執行職務。
中    華    民    國    99    年    4    月     28    日
            刑事第三庭    審判長法  官  王  增  瑜
                                法  官  梁  堯  銘
                                法  官  廖  柏  基
上列正本證明與原本無異。
不得上訴。
                                書記官  曾  煜  智
中    華    民    國    99    年    4    月     28    日

司法院資訊處製作；財團法人民間司法改革基金會備份。
